最高法院刑事判決　　　　　　　　　 111年度台上字第1758號
上　訴　人　張漢州
上列上訴人因違反毒品危害防制條例案件，不服臺灣高等法院臺
中分院中華民國110年12月30日第二審判決（110年度上訴字第20
12號，起訴案號：臺灣臺中地方檢察署109年度偵字第35569號）
，提起上訴，本院判決如下：
    主  文
上訴駁回。
    理  由
一、按刑事訴訟法第377 條規定，上訴於第三審法院，非以判決
    違背法令為理由，不得為之。是提起第三審上訴，應以原判
    決違背法令為理由，係屬法定要件。如果上訴理由書狀並未
    依據卷內訴訟資料，具體指摘原判決不適用何種法則或如何
    適用不當，或所指摘原判決違法情事，顯與法律規定得為第
    三審上訴理由之違法情形，不相適合時，均應認其上訴為違
    背法律上之程式，予以駁回。
二、本件原判決維持第一審論處上訴人張漢州犯販賣第二級毒品
    （累犯）罪刑（處有期徒刑）及諭知沒收、銷燬之判決，駁
    回其在第二審之上訴，已載敘其調查證據之結果及憑以認定
    犯罪事實之心證理由。而刑之量定，係實體法上賦予法院得
    依職權自由裁量之事項，苟已以行為人之責任為基礎，並斟
    酌刑法第57條各款所列情狀，在法定刑度內，酌量科刑，無
    偏執一端，致明顯失出失入情形，即不得任意指摘為違法，
    以為第三審上訴之理由。原判決已具體審酌關於刑法第57條
    科刑等一切情狀，並說明其所為致生嚴重危害性，兼衡其犯
    後態度、犯罪動機、目的、手段、犯罪所得、智識程度及家
    庭生活經濟狀況等各情，先依刑法第47條第1 項規定加重其
    刑（無期徒刑部分除外），復依毒品危害防制條例第17條第
    2 項規定減輕其刑，在罪責原則下適正行使其量刑之裁量權
    ，維持第一審所為有期徒刑5年2月之量刑，核其量定之刑罰
    ，已兼顧相關有利與不利之科刑資料，客觀上並未逾越法定
    刑度，又非濫用其裁量權限，核屬事實審法院量刑職權之適
    法行使。又應否依刑法第59條酌量減輕其刑，法院本屬有權
    斟酌決定，故未酌減其刑，既不違背法令，自不得執為提起
    第三審上訴之理由。原審審酌上訴人犯罪情狀，認無可憫恕
    之事由，已記明其理由，未依該條規定酌減其刑，並不違法
    。上訴意旨單純就原審前述量刑裁量權之合法行使，徒以自
    己說詞，任意指為違法，非適法之第三審上訴理由。其上訴
    違背法律上之程式，應予駁回。又本院既從程序上駁回，上
    訴人請求本院依刑法第59條酌減其刑，自無從審酌，附此敘
    明。
據上論結，應依刑事訴訟法第395條前段，判決如主文。
中    華    民    國   111    年    3     月    23    日
                  刑事第九庭審判長法  官  段  景  榕  
                                  法  官  楊  力  進  
                                  法  官  汪  梅  芬  
                                  法  官  宋  松  璟  
                                  法  官  鄧  振  球  
本件正本證明與原本無異
                                  書記官
中    華    民    國   111    年    3     月    31    日